【裁判字號】    90,上訴,1702
【裁判日期】    901205
【裁判案由】    公共危險
【裁判全文】
臺灣高等法院高雄分院刑事判決                    九十年度上訴字第一七二號
    上  訴  人
    即  被  告  乙○○
    指定辯護人  本院公設辯護人  李佩娟
右上訴人因公共危險等案件，不服台灣高雄地方法院九十年度訴字第一二九八號中華
民國九十年九月二十八日第一審判決（起訴案號：台灣高雄地方法院檢察署九十年度
偵字第二九五八、七一五○號），提起上訴，本院判決如左：
    主  文
上訴駁回。
    事  實
一、乙○○曾因違反麻醉藥品管理條例案件，經法院判處有期徒刑四月確定，於民國
    八十七年七月三十一日執行完畢，仍不知悔改。其為精神耗弱之人。竟基於概括
    之犯意，自九十年一月三十日起至同年四月十二日止於附表所示之時、地，連續
    持玻璃瓶內裝汽油之自製汽油彈，在附表所示之廟宇內，點燃後投擲廟內神像、
    供桌，放火燒燬現有人所在之建築物，均因廟內看管人員及時發現、立即撲滅，
    致均未得逞，嗣經人報警而循線查獲，並於如附表所示編號１之時、地扣得其所
    有供上開犯罪用之打火機一個，及於九十年四月十二日十八時四十五分許，在其
    高雄縣美濃鎮○○○路一二七巷三號家中扣得其所有供上開犯罪用之打火機、汽
    油桶各一個。
二、案經高雄縣警察局旗山分局報請臺灣高雄地方法院檢察署檢察官偵查起訴。
    理  由
一、訊據上訴人即被告乙○○就右揭犯罪事實坦承不諱，與其在警訊、檢察官偵查中
    及原審審理中供述情節一致，亦核與被害人戊○○、己○○、丙○○、丁○○○
    、甲○○、庚○○等人於警訊中指述之情節相符，復有打火機共二個、汽油桶各
    一個扣案暨火災原因調查報告書一份、相片二十九幀附卷可資佐證，事證明確，
    犯行均堪認定。
二、按如附表所示之廟宇，均為現有人所在之建築物，已據被害人己○○等人於警訊
    時陳明在卷，核被告放火燒燬，現有人所在如附表所載處所未遂之行為，係犯刑
    法第一百七十三條第三項、第一項之放火燒燬現有人所在之建築物未遂罪。被告
    所為數放火行為，時間緊接，手法相同，觸犯犯罪構成要件相同之罪名，顯係基
    於概括之犯意反覆為之，應依連續犯之規定論以一罪，並依法加重其刑，但法定
    刑無期徒刑部分，依法不得加重，爰僅就法定刑有期徒刑部分加重之。被告著手
    於犯罪行為之實行，而未燒燬建築物，為未遂犯，應按既遂犯之刑減輕之。又被
    告曾因違反麻醉藥品管理條例案件經法院判處有期徒刑四月確定，於八十七年七
    月三十一日執行完畢，有臺灣高等法院被告全國前案紀錄表在卷可考，其於五年
    內再犯有期徒刑以上刑之本罪，為累犯，應依法加重其刑，但法定刑無期徒刑部
    分，依法不得加重，爰僅就法定刑有期徒刑部分加重之。另被告在原審及本院審
    理中，時而辯稱「證據在高空」，時而辯稱「神明殺人無數」，其神態略有異常
    ，然經原審法院送請高雄市立凱旋醫院鑑定其精神狀態結果稱：依精神病理，案
    主（即本件被告）在上述連續犯行時，非直接受幻想或幻聽支配，而是間接受病
    情之影響致對外界現實判斷易受扭曲而偏差有以為之，其犯行時之精神狀態僅達
    「精神耗弱」之程度，有該院九十年八月二十三日高市凱醫成字第二四五五號函
    附精神鑑定書在卷可稽，應依刑法第十九條第二項之規定減輕其刑；並與前開加
    重、減輕均遞加後遞減之。
三、原審就此部分，依刑法第五十六條、第一百七十三條第三項、第一項、第二十六
    條前段、第四十七條、第十九條第二項、第八十七條第二項、第三項、第三十八
    條第一項第二款，並審酌被告素行非佳犯此罪行，連續縱火焚燒廟宇有人所在之
    建築物，為害不輕，惟其係精神耗弱之情形下所為，多數被害人亦願原諒被告，
    等一切情狀，量處有期徒刑二年六月。另明被告因係精神耗弱減輕其刑，並依
    刑法第八十七條第二項、第三項宣告於刑之執行完畢或赦免後，令入相當處所施
    以監護，其期間為二年。扣案之打火機共二個、汽油桶一個，均係被告所有供放
    火犯罪所用之物，應依法宣告沒收之。經核原審認事用法尚無不合，量刑亦稱妥
    適，被告上訴意旨並不否認犯罪，空言指摘原判決不當，並無可取，為無理由，
    應予駁回。
四、被告另被訴毀損部分，已經原審判決公訴不受理確定在案，自不另論列，附此
    明。
據上論斷，應依刑事訴訟法第三百六十八條，判決如主文。
本案經檢察官董明正到庭執行職務。
中    華    民    國      九十      年      十二      月      五        日
                              臺灣高等法院高雄分院刑事第四庭
                                  審判長法官  蕭權閔
                                        法官  陳吉雄
                                        法官  陳啟造
右正本證明與原本無異。
如不服本判決，應於判決送達後十日內向本院提出上訴狀，其未述理由者並應於提
出上訴狀後十日內向本院補提理由書（應附繕本)。
                                      書記官  白  蘭
中    華    民    國      九十      年      十二      月       七       日
本件論罪科刑法條：
刑法第一百七十三條
放火燒燬現供人使用之住宅或現有人所在之建築物、礦坑、火車、電車或其他供水、
陸、空公眾運輸之舟、車、航空機者，處無期徒刑或七年以上有期徒刑。
失火燒燬前項之物者，處一年以下有期徒刑、拘役或五百元以下罰金。
第一項之未遂犯罰之。
預備犯第一項之罪者，處一年以下有期徒刑、拘役或三百元以下罰金。
附表：
編號  犯罪時間                犯罪地點                  廟宇名稱及被害人
１    九十年一月三十日十時    高雄縣美濃鎮○○路○段    觀音紫竹寺、戊○○
２    九十年四月十二日十七時  同右鎮○○路二六九巷一號  天后宮、己○○
３    九十年四月十二日十八時  同右鎮○○街四十八號      西竹寺、丙○○
４    同右日十八時十分許      同右街四十九號            崇光寺、丁○○○
５    同右日十八時許          同右鎮○○路鎮公所前      鎮安祠、甲○○
６    同右日十八時左右        同右鎮○○街二之一號      三山國王廟、庚○○
                                                                        Ｋ


司法院資訊處製作；財團法人民間司法改革基金會備份。
